臺北高等行政法院判決
　　　　　　　　　　　　　　　　　　94年度訴字第833號
　　　　　　　　　　　　　　　.
原　　　告　傑華有限公司
代　表　人　甲○○
　　　　　　　　　　送達處所：.
　　　　　　　　　　　　　　　.
訴訟代理人　乙○○
　　　　　　丁○○
被　　　告　財政部基隆關稅局
代　表　人　李榮達（局長）
訴訟代理人　丙○○
上列當事人間因虛報進口貨物產地事件，原告不服財政部中華民
國94年1月11日台財訴字第09300371230號訴願決定，提起行政訴
訟。本院判決如下：
　　主  文
原告之訴駁回。
訴訟費用由原告負擔。
　　事  實
甲、事實概要：
    原告於民國（下同）92年5月21日委由新齊發報關有限公司
    向被告報運進口新加坡產製農藥成品（殺菌劑）乙批（報單
    第AA／92／2317／6015號），歸列貨品分類號列第3808.20.
    20.00-0號，輸入規定801，MWO，即大陸物品不准輸入，經
    被告查驗結果，其實到來貨產地為中國大陸，與原申報產地
    （新加坡）不符，且非屬經濟部公告准許輸入之大陸物品，
    被告以原告涉有虛報進口貨物產地，逃避管制之違法情事，
    爰依據行為時（下同）海關緝私條例第37條第3項轉據同條
    例第36條第1項、第3項之規定，處以貨價1倍罰鍰計新台幣
    （下同）1,003,119元，併沒入貨物。原告不服，申請復查
    ，未獲變更，提起訴願，亦遭決定駁回，遂提起行政訴訟。
乙、兩造聲明：
  一、原告聲明：訴願決定、復查決定及原處分均撤銷。
  二、被告聲明：駁回原告之訴。
丙、兩造之爭點：原告是否涉有虛報進口貨物產地，逃避管制之
                違法情事？
原告主張：
一、原告於92年5月間透過代理商宏龍公司向新加坡商National
    Business Corporation（下稱NBC；為原告於國外之原製造
    工廠，經行政院農業委員會核准在案）進口農藥維利黴素（
    Validamycin A5%S）7,000公斤及甲基多保淨（
    Thiophanate-Methyl 70%WP）3,000公斤共兩項，係NBC於中
    國之庫存轉口貨，經原告向供應商NBC查證，確定中國承農
    有限公司是該公司於中國之轉口倉儲商，該批貨是90年12
    月6日及92年3月由NBC從新加坡運往中國作分包、倉儲及轉
    口作業，數量為農藥維利黴素10,000公斤（Validamycin
    A5%S）及甲基多保淨6,000公斤（Thiophanate-Methyl
    70%WP），有駐新加坡台北代表處產地認證書與裝船文件可
    證。
二、農藥原體不能直接施用於農作物，必須加水稀釋為成品方能
    使用，以維利徽素40%為例，2MT可加工為16MT的維利黴素
    A5%S 。本案新加坡供應商NBC聲明系爭來貨確實由新加坡運
    送至中國大陸加以稀釋、分裝及包裝後，存放中國承農有限
    公司倉庫，此可參供應商NBC所提供經我國駐新加坡代表處
    認證之證明文件。另中國承農有限公司所分擔的業務額約占
    產值的20%，NBC依新加坡政府規定之農藥委外加工（OEM）
    不得超過產值之20%辦理。
三、被告認定系案來貨已經實質轉型，顯與行為時進口貨品原產
    地認定標準第4條第1項規定不符。蓋系爭貨物僅加水為簡單
    稀釋，被告亦認用水稀釋不會變質，因此，不得認定為實質
    轉型。又被告稱原告說詞反覆，然實係因新加坡商NBC之出
    口代理商新加坡宏龍公司所提供給原告之文件不正確所致，
    原告曾向被告說明，並提出正確之裝船文件在案。
四、退萬步言，如鈞院認定系爭來貨以簡單之加水稀釋作業為實
    質轉型，則完全是國外代理商、供應商的商業行為，原告實
    不知情，故請裁定將本件貨物退回以便原告向代理商求償。
被告主張：
    查原告進口系爭貨物，原申報產地均為新加坡，經被告查核
    結果，實際來貨產地為中國大陸。次查本案經被告函請原告
    提示有關新加坡製造廠NBC將本案貨物農藥原體、原料運往
    中國加工包裝之船公司載運送文件、貨櫃動態、及新加坡輸
    出中國之報關文件以供查核，經被告查核原告所提供之有關
    船運及報關文件時，發現所提供船舶KUO JANE-113S航程之
    船運文件（OCEAN-BILL-OF-LOADING）簽發時間登載為西元
    2002年10月27日及KUO LIH-302S航程之船運文件（
    OCEAN-BILL-OF LOADING）簽發時間登載為西元2002年11月
    26日，核與被告向正利航業股份有限公司索取之該船舶動態
    航程時間表不符，KUO JANE-113S正確之航程時間應為西元
    2001年，KUO LIH-302S該年（西元2003年）之航程為：
    TYO-YOK-NGO-OSA-KEEL-TXG-KHH-HKG-BKK-LCB-HKG，因此
    KUO LIH-302S並無航行新加坡至大陸航程，顯與原告所提供
    之文件不符，復查時，原告竟改稱「經本公司向新加坡製造
    廠NBC求證，該公司出具證明文件，證實此筆貨物之原體原
    料來自『印尼』」，嗣經被告復查決定駁回，於訴願階段，
    原告復稱該批貨物僅是在大陸分裝、包裝，如此反反覆覆之
    說辭，委無足採。從而，被告以原告涉有虛報進口貨物產地
    、逃避管制之情事，依法論處，並無違誤。
　　理  由
甲、程序方面：本件被告代表人於原告起訴後變更為李榮達，經
    其聲明承受訴訟，核並無不合，應予准許。
乙、實體方面：
一、按「報運貨物進口而有左列情事之一者，得視情節輕重，處
    以‧‧‧：‧‧‧四、其他違法行為。」、「有前2項情事
    之一而涉及逃避管制者，依前條第1項及第3項論處。」及「
    私運貨物進口、出口或經營私運貨物者，處貨價1倍至3倍之
    罰鍰。」、「前2項私運貨物沒入之。」為海關緝私條例第
    37條第1項第4款、第3項及第36條第1項、第3項所明定。
二、原告於92年5月21日委由新齊發報關有限公司向被告報運進
    口新加坡產製農藥成品（殺菌劑）乙批（報單第AA／92／
    2317／6015號），歸列貨品分類號列第3808.20. 20.00-0號
    ，輸入規定801，MWO，即大陸物品不准輸入，經被告查驗結
    果，其實到來貨產地為中國大陸，與原申報產地（新加坡）
    不符，且非屬經濟部公告准許輸入之大陸物品，被告以原告
    涉有虛報進口貨物產地，逃避管制之違法情事，爰依據海關
    緝私條例第37條第3項轉據同條例第36條第1項、第3項之規
    定，處以貨價1倍罰鍰計1,003,119元，併沒入貨物。原告不
    服，主張如事實欄所載，本案所需審究者為原告是否涉有虛
    報進口貨物產地，逃避管制之違法情事？
三、經查，原告對於系爭來貨係由新加坡運送農藥原體至中國大
    陸加以稀釋、分裝及包裝後，存放中國承農有限公司倉庫，
    再運至台灣一節，為原告所自承，是本件所需審究者為依進
    口貨物原產地認定標準規定，本件在大陸加工，是否已為實
    質轉型？按「進口貨品除特定貨品原產地認定基準由經濟部
    及財政部視貨品特性另行訂定公告者外，其實質轉型，指左
    列情形：（第1項）一、原材料經加或製造後所產生之貨品
    與其原材料歸屬之海關進口稅則前6位碼號列相異者。二、
    貨品之加工或製造雖未造成前款稅則號列改變，但已完成重
    要製程或附加價值率超過35%以上者。（第3項）第一項貨品
    僅從事左列之作業者，不得認定為實質轉型作業：．．二、
    貨品為上市或為裝運所為之分類、分級、分裝與包裝等作業
    。．．五、簡單之稀釋作業未改變其性質者。」進口貨物原
    產地認定標準第4條第1項、第3項第2、5款定有明文。原告
    雖主張系爭貨品僅在大陸加水稀釋，依該標準第4條第3項第
    2 、5款規定一不得認定為實質轉型作業，應非大陸物品云
    云。惟查，本件依原告於進口時提出於被告之新加坡NBC公
    司與大陸晨農公司之「加工協議」所載，NBC負責提供「原
    藥、輔料及製劑的加工工藝及配方，配料之配製技術．．」
    ，足證並非簡單之加水稀釋作業而已，原告主張非實質轉型
    ，尚無可採。
四、原告雖又另提出提單影本主張系爭貨物係由新加坡運往大陸
    晨農公司，再出貨給原告云云。惟查，本件原申報產地均為
    新加坡，經被告查核結果，實際來貨產地為中國大陸。而本
    案前經被告函請原告提示有關新加坡製造廠NBC公司將本案
    貨物農藥原體、原料運往中國加工包裝之船公司載運送文件
    、貨櫃動態、及新加坡輸出中國之報關文件以供查核，經被
    告查核原告所提供之有關船運及報關文件時，發現所提供船
    舶KUO JANE-113S航程之船運文件（OCEAN-BILL-OF-LOADING
    ）簽發時間登載為2002年10月27日及KUO LIH-302S航程之船
    運文件（OCEAN-BI LL-OF LOADING）簽發時間登載為2002年
    11月26日，核與被告向正利航業股份有限公司索取之該船舶
    動態航程時間表不符，KUO JANE-113S正確之航程時間應為
    2001年，KUOLIH-30 2S該年（2003）之航程為：
    TYO-YOK-NGO-OSA-KEEL-TXG-KHH -HKG-BKK-LCB-HKG，因此
    KUO LIH-302S並無航行新加坡至大陸航程，顯與原告所提供
    之文件不符，有該船舶動態表影本附卷可參，復查時，原告
    竟改稱「經本公司向新加坡製造廠NBC公司求證，該公司出
    具證明文件，證實此筆貨物之原體原料來自『印尼』」，嗣
    經被告復查決定駁回，於訴願階段，原告復稱該批貨物僅是
    在大陸分裝、包裝，至本院審理時，又提出由新加坡出口之
    提單影本，先後主張不同，原告亦不能舉證證明本件確係為
    新加坡出口之貨物，則其主張非為大陸加工者，要無可信。
五、從而，本件原處分並無違誤，訴願決定予以維持，亦無不合
    ，原告起訴意旨為無理由，應予駁回。
六、兩造其餘主張陳述，核與上開結論不生影響，爰不予一一論
    述，附此敘明。
據上論結，本件原告之訴為無理由，爰依行政訴訟法第98條第3
項前段，判決如主文。
中　　華　　民　　國　　94　　年　  12　　月　 30  　 日
                            第五庭審判長法  官   張瓊文
                                        法  官　 蕭忠仁
                                        法  官　 黃清光
上為正本係照原本作成。
如不服本判決，應於送達後20日內，向本院提出上訴狀並表明上
訴理由，如於本判決宣示後送達前提起上訴者，應於判決送達後
20日內補提上訴理由書（須按他造人數附繕本）。
中　　華　　民　　國　　94　　年　  12　　月　 30  　 日
                                       書記官    楊子鋒
